臺灣桃園地方法院刑事判決　　　　　　　 96年度易字第803號
公　訴　人　臺灣桃園地方法院檢察署檢察官
被　　　告　丁○○
選任辯護人　馬在勤律師
被　　　告　甲○○
　　　　　　　　　　弄20號
　　　　　　乙○○
　　　　　　　　　　樓
　　　　　　庚○○
　　　　　　　　　　巷4號4樓.
　　　　　　己○○
　　　　　　　　　　0號8樓
　　　　　　丙○○
上列被告因賭博案件，經檢察官提起公訴（九十五年度偵字第一
七五六七號、九十六年度偵字第六九五號），本院判決如下：
    主  文
丁○○共同意圖營利，聚眾賭博，處有期徒刑陸月，如易科罰金
，以新臺幣壹仟元折算壹日。減為有期徒刑參月，如易科罰金，
以新臺幣壹仟元折算壹日。扣案如附表所示之物，均沒收。
甲○○、乙○○、庚○○、己○○共同意圖營利，聚眾賭博，各
處有期徒刑肆月，如易科罰金，均以新臺幣壹仟元折算壹日。各
減為有期徒刑貳月，如易科罰金，均以新臺幣壹仟元折算壹日。
扣案如附表所示之物，均沒收。
丙○○共同意圖營利，聚眾賭博，累犯，處有期徒刑伍月，如易
科罰金，以新臺幣壹仟元折算壹日。減為有期徒刑貳月又拾伍日
，如易科罰金，以新臺幣壹仟元折算壹日。扣案如附表所示之物
，均沒收。
    事  實
一、丙○○前因賭博案件，經臺灣高等法院以九十三年度上易字
    第六七四號判處有期徒刑六月確定，甫於九十四年一月四日
    執行完畢。
二、丁○○為桃園縣中壢市○○路十五號二樓「吉子電子遊戲場
    」之負責人，竟意圖營利基於提供賭博場所、聚眾賭博及賭
    博財物之犯意聯絡，自民國九十五年六月間起，在公眾得出
    入之「吉子電子遊戲場」，藉擺設如附表編號一至三所示之
    電動賭博機具「雙魚座7PK 」合計七十台（含IC板七十片）
    、「賓果馬戲團」一台（含IC板九片）、「賓果行星」一台
    （含IC版九片）與不特定人賭博財物。丁○○並以每月新臺
    幣（下同）二萬五千元之薪資，雇用具有前開犯意聯絡之甲○○為現場負責人，甲○○再分別以一萬八千元至二萬五千
    元不等之薪資雇用具有前開犯意聯絡之乙○○、庚○○、己○○、丙○○等人分工擔任開分服務員、打掃採買、兌換金
    錢之工作，共同從事賭博行為。店內賭博方式係賭客入場後
    ，以一比一之比例，在選定之機臺開分後，隨意下注押分，
    依各該賭博電玩機台之遊戲規則，若「雙魚座7PK 」機台如
    出現特定撲克牌圖樣，「賓果行星」、「賓果馬戲團」出現
    選擇之號碼球，均可得下注分數不等倍數之分數；反之，下
    注分數則悉歸店家所有。賭客不續玩時，可示意甲○○等員
    工洗分兌換現金，前來處理之員工視機台上剩餘分數後，將
    現金交付予賭客。嗣經臺灣桃園地方法院檢察署據報指揮桃
    園縣政府警察局督察室蒐證，經聲請搜索票於九十五年八月
    十八日十九時許持往執行，當場查獲賭客林紋鈺、楊麗娟、
    鍾如珍、魏義雄、劉長益、許元華、謝大文、陳新民、葉國
    峰、林正良、劉辰雄、朱元英、陳玉琴、莊增添、高國棟、
    張峻榮、黃秋榮、陳國賢、吳佳進、王張平、邱瑜恒、劉濟
    芃、吳宗憲、呂理福、塗柱珍、鄧秋雲（以上二十六人均另
    經檢察官聲請簡易判決處刑）、戊○○（另經檢察官依職權
    為不起訴處分）等人及員工甲○○等人，並扣得如附表編號
    一至四所示當場賭博之器具即電動賭博機具「雙魚座7PK 」
    合計七十台（含IC板七十片）、「賓果馬戲團」一台（含IC
    板九片）、「賓果行星」一台（含IC版九片）、兌換籌碼處
    之財物即賭資二千四百元。
三、案經桃園縣警察局中壢分局報告臺灣桃園地方法院檢察署檢
    察官偵查起訴。
    理  由
壹、程序事項：
一、按被告以外之人於偵查中向檢察官所為之陳述，除顯有不可
    信之情況者外，得為證據，刑事訴訟法第一百五十九條之一
    第二項定有明文。查證人戊○○於偵查中向檢察官所為之陳
    述，業經具結擔保該證詞之憑信性，並無任何顯有不可信之
    情況（此部分論述詳如後述），自具有證據能力而得為證據
    。又證人戊○○於警詢中之陳述，雖與其於審判中所述不符
    ，然其先其於警詢中之陳述具有較可信之特別情況（此部分
    論述詳如後述），且為證明本件犯罪事實存否所必要，自得
    為證據。
二、傳聞法則乃對於被告以外之人於審判外之言詞或書面陳述，
    亦即針對被告以外之人於審判外以言詞或書面所為之供述證
    據而為規範。搜索扣押筆錄、扣押物品目錄表、查獲案件現
    場人員名冊等，旨在證明警方持搜索票查獲「吉子電子遊戲
    場」扣押證物數量及登記在場人員之經過；扣案物品目錄表
    所列載之物即扣案如附表編號一至四所示電動賭博機具「雙
    魚座7PK 」合計七十台（含IC板七十片）、「賓果馬戲團」
    一台（含IC板九片）、「賓果行星」一台（含IC版九片）及
    賭資二千四百元，係以物品之存在做為證明事實之證據。上
    開物品在性質上亦非供述證據，無刑事訴訟法第一百五十九
    條第一項規定之適用。
貳、實體事項：
一、訊據被告丁○○、甲○○、乙○○、庚○○、己○○及丙○○六人固均坦承於上揭時地被告丁○○係桃園縣中壢市○○
    路十五號二樓「吉子電子遊戲場」之負責人，並以每月二萬
    五千元之薪資雇用被告甲○○為現場負責人，被告甲○○再
    分別以一萬八千元至二萬五千元不等之薪資雇用被告乙○○
    、庚○○、己○○、丙○○四人分工擔任開分服務員、打掃
    採買之工作，惟均矢口否認有何共同意圖營利提供賭博場所
    、聚眾賭博及賭博財物之犯行，被告丁○○辯稱：我不認罪
    ，因為真的沒有換錢，客人到那邊玩，只是換積分券而已，
    積分券的作用是讓客人下次來玩，我們也沒有換獎品，開分
    的時候，是一元換一分，一百元起算（就可以開分），我是
    在九十五年六月份頂讓別人的店，八月份查獲之後，就沒有
    繼續營業了，機台都被扣案了，我是老闆，我每天都利用晚
    上或凌晨的時間去收每天的所得，因為剛開始做，所以也沒
    有多少錢，大約每天一萬元營業額左右，店的營業時間是早
    上八時到晚上十二時云云；被告甲○○辯以：我不認罪，因
    為沒有賭博、換錢，我是擔任開分小姐，我是在七月六日上
    班，直到八月份為警查獲，我上班的時間是下午四時到凌晨
    十二時云云；被告乙○○辯稱：我不認罪，因為沒有賭博，
    我是擔任開分小姐，我才去三天就為警查獲。我上班的時間
    是下午四時到凌晨十二時云云；被告庚○○辯以：我不認罪
    ，因為沒有賭博、換錢，我是擔任開分小姐，我才去兩、三
    天就為警查獲。我上班的時間是下午四時到凌晨十二時云云
    ；被告己○○辯稱：我不認罪，因為沒有換錢，我是擔任開
    分小姐，我在九十五年七月底去上班直到為警查獲。我上班
    的時間是下午四時到凌晨十二時，我沒有換錢給戊○○云云
    ；被告丙○○亦辯以：我不認罪，因為沒有賭博，我有時候
    幫客人停車、打掃或買東西，我是裡面的工作人員，我是從
    九十五年七月一日開始上班，我上班的時間是下午四時到凌
    晨十二時，每個月休假三天，其餘時間都要上班云云。
二、惟查，上揭犯罪事實，業據現場查獲之賭客即證人戊○○於
    偵查中結證述：於九十五年八月十八日下午十九時十分，我
    在中壢市○○路十五號二樓把玩店內雙魚座電子遊戲機，我
    是於九十五年六、七月間由朋友告知吉子電子遊戲場可以洗
    分兌換現金。於九十五年七月某日（中旬）晚上十九時，我
    第一次來的時候，店內要我出示證件，並留下行動電話號碼
    ，及盤問我是不是警察。機台把玩方式是我拿現金給開分小
    姐，以一比一方式開分，開分小姐持機台鑰匙開分，我通常
    都玩雙魚座7PK 機台，押注一次為二十分，最高可續押達八
    十分，開牌後，撲克牌J （11）一對以上才有得分，對子得
    一倍，三條得二倍，雜項得三倍，同花得五倍，葫蘆得七倍
    ，四大得五十倍。該店有洗分兌換現金，我第一次在九十五
    年七月中旬，玩雙魚座7PK 贏得分數六千分，然後我向在場
    開分小姐表示要洗分，開分小姐看機台顯示分數後，開分小
    姐向櫃台小姐說有客人要洗分，我再向櫃台小姐兌換現金六
    千元。第二次於九十五年八月十六日晚上十九時許，洗了一
    萬分兌換現金一萬元。我確認庚○○是幫我開分的，己○○
    是拿錢給我的。因我一進入店內就看到櫃台小姐己○○，所
    以對她印象深刻等語明確（參見九十五年度偵字第一七五六
    七號偵卷第二八四—二八八頁），並核與其於警詢中所述情
    節相符一致（參見九十五年度偵字第一七五六七號偵卷第二
    七九—二八二頁）。雖證人戊○○於本院審理中翻異前詞，
    改稱：我於九十五年八月十八日在中壢市○○路十五號二樓
    的吉子電子遊戲場玩電玩。我去過這家店二次，第一次是在
    九十五年七月中旬，第二次就是被警察查獲當天。我玩7PK
    ，遊戲方式為押分，押一次十分、二十分，若中的話可以得
    分。我開兩百分，兩百分就是兩百元。我都是去玩一下子就
    走了，都是把分數玩掉就走了。沒有剩下分數而離開，沒有
    跟店家換錢、洗分。我在警詢中稱：所剩下累積的分數，我
    會跟小姐表示要洗分，開分小姐會向櫃台表示有客人要洗分
    ，洗分的方式是一分一元，你還說來過兩次，第一次洗分兌
    換六千元、查獲這一次洗分兌換一萬元等語，是因為我大約
    六點五十分、七點進去，不到十分鐘，就遇到臨檢，我不能
    太晚回家，因為家中有老婆、小孩，警員就從電動玩具場那
    邊把我留置到很晚，說要把我留置二十四小時，我為了可以
    早一點回家，到了十點多的時候，有一位警員跟我說，先承
    認，日後翻供就好了，因為臨檢的時候，警員有帶好幾位客
    人出去，有的客人有承認，這部分是警察跟我講的，我所說
    洗分、兌換現金的部分，都是我為了想要早回家，所以才自
    己這樣講的，可是事實上並不是這樣子。我只知道那位員警
    瘦瘦的，沒有很高，但是事情已經過了一年多，當時警員有
    那麼多，所以我也不敢確認是哪一位警察，但是並不是為我
    製作筆錄的那位警察。檢察官也是在那家電動遊戲場對我訊
    問，我知道訊問者是檢察官，我也有具結，但是檢察官有無
    告訴我做偽證的刑責，我忘記了，因為那時候已經留到十一
    點多了，我為了想要早一點回家，有一位跟我警詢做筆錄的
    警員也在，也同樣是製作檢察官問我時的筆錄，我真的不曾
    到過法院，又為了想要早一點回家，又有員警跟我說先承認
    ，只要半小時以後就可以先回去，日後到法院再翻供，所以
    檢察官問我的時候，我還是說一樣的話。我在工廠上班，學
    歷不高，當時並不知道簽結文的意義。我當時那樣子講，都
    是不實在的云云（參見本院卷九十六年八月十四日審判筆錄
    第十—十四頁）。是觀以證人戊○○上開所述可悉，證人戊○○於本院審理中所述與其前於警詢及偵查中所述互為矛盾
    齟齬，惟本院衡諸經驗法則及論理法則判斷，若非該「吉子
    電子遊戲場」確有洗分兌換現金情事，證人戊○○於警詢及
    偵查中斷無可能就該「吉子電子遊戲場」之遊戲機台種類、
    賭博方式、洗分分數及兌換現金金額之次數、開分及兌換現
    金之小姐知之甚稔而回答甚為詳細之理！雖證人戊○○於本
    院審理中改稱：警詢及偵查中所述係因為某查獲警員要求我
    先承認，我為了要趕快回家所以才承認，日後到了法院再翻
    供云云，惟證人戊○○亦無法說明或指認該員警究竟為何人
    ，且證人戊○○於檢察官訊問時又已證稱：我於警訊筆錄中
    所稱實在，我有看筆錄內容，都是我所表達的意思。沒有遭
    警方刑求逼供等語（參見九十五年度偵字第一七五六七號偵
    卷第二八四頁），是其於本院就此部分所述，已嫌無據而難
    以憑採。又證人戊○○於檢察官訊問時所簽名具結的證人結
    文上一紙又已清楚載明：「注意：刑法第168 條規定，證人
    於供前或供後具結而為虛偽陳述者，處七年以下有期徒刑。
    」等語（參見參見九十五年度偵字第一七五六七號偵卷第二
    九頁），而檢察官又係依據國家法律行使公權力以追訴不
    法犯罪行為人之執法者，又豈會未告知證人戊○○具結事由
    及如有虛偽陳述所涉及刑法偽證罪嫌之處罰之理！是足認證
    人戊○○於本院就此部分所述：我在工廠上班，學歷不高，
    當時並不知道簽結文的意義云云，亦難認有據而不足採信。
    反徵證人戊○○前於警詢及偵查中之證述，於案發初期接受
    警方詢問及檢察官偵訊時，較少受外界或被告干擾及影響，
    且又無任何出於非任意性自白之情形，相較於渠等嗣後於本
    院審理中翻異前詞所辯，顯然具有特別可信之情況，自應具
    有證據能力，且又為證明此部分犯罪所必要，自得為本院採
    認之依據。準此，「吉子電子遊戲場」確實於上揭時地有提
    供不特定賭客賭博場所、聚眾賭博及賭博財物情事，且被告
    庚○○、己○○亦分別曾為證人戊○○開分洗分兌換現金等
    行為，應可認定。是被告丁○○既係桃園縣中壢市○○路十
    五號二樓「吉子電子遊戲場」之負責人，每天均會至該遊戲
    場收帳，而被告甲○○為被告丁○○所雇用之現場負責人，
    被告乙○○、庚○○、己○○、丙○○又分別擔任該遊戲場
    之開分服務員、打掃採買等工作，每天在該遊戲場工作之時
    間均長達八小時之久，又豈會對該遊戲場於上揭時地有提供
    不特定賭客賭博場所、聚眾賭博及賭博財物情事而不知情之
    理？是足認被告丁○○、甲○○、乙○○、庚○○、己○○
    、丙○○等六人所辯，顯與常情有違，殊無可採。此外，復
    有扣案如附表編號一至四所示當場賭博之器具即電動賭博機
    具「雙魚座7PK 」合計七十台（含IC板七十片）、「賓果馬
    戲團」一台（含IC板九片）、「賓果行星」一台（含IC版九
    片）及兌換籌碼處之財物即賭資二千四百元可資佐證。綜上
    所述，足認被告被告丁○○、甲○○、乙○○、庚○○、己○○、丙○○等六人上開所辯，均屬事後空言避就推諉卸責
    之詞，均無可採。從而，本件事證已臻明確，被告丁○○、
    甲○○、乙○○、庚○○、己○○、丙○○等六人之犯行均
    洵堪認定，應予依法論科。
三、按刑事法若干犯罪行為態樣，本質上原具有反覆、延續實行
    之特徵，立法時既予特別歸類，定為犯罪構成要件之行為要
    素，則行為人基於概括之犯意，在密切接近之一定時、地持
    續實行之複次行為，倘依社會通念，於客觀上認為符合一個
    反覆、延續性之行為觀念者，於刑法評價上，即應僅成立一
    罪。學理上所稱「集合犯」之職業性、營業性或收集性等具
    有重複特質之犯罪均屬之，例如經營、從事業務、收集、販
    賣、製造、散布等行為概念者是。查被告甲○○、乙○○、
    庚○○、己○○、丙○○等人均係受雇於「吉子電子遊戲場
    」擔任現場負責人及服務人員，負責開洗分及兌換賭金等工
    作，且遊戲場擺設電子賭博機具高達七十二台之多，即被告
    丁○○、甲○○、乙○○、庚○○、己○○、丙○○等六人
    提供場所經營「吉子電子遊戲場」，聚眾從事賭博性之電動
    玩具業，本質上即具有反覆性，行為人基於概括之犯意，在
    密切接近之一定時間及空間內反覆從事賭博性之電動玩具業
    ，無非執行業務所當然，於行為概念上，應認為包括的一罪
    ，無連續犯或併合論罪可言（最高法院九十五年度台上字第
    一七九號判決意旨可資參照）。再者，被告丁○○、甲○○、乙○○、庚○○、己○○、丙○○等六人不僅以電子遊
    戲機具與不特定人對賭，且因該電子賭博機具內部IC程式可
    人為操控賠率，經營者自由操控，顯佔迎面，可獲高利，則
    被告丁○○、甲○○、乙○○、庚○○、己○○、丙○○等
    六人亦有營利意圖，而渠等共同經營「吉子電子遊戲場」為
    公眾得出入之場所，而擺設之機具高達七十二台之多，渠等
    利用機器與不特定多數之人賭博財物，是被告丁○○、甲○○、乙○○、庚○○、己○○、丙○○等六人顯係共同意圖
    營利提供賭博場所及聚眾賭博。是核被告丁○○、甲○○、
    乙○○、庚○○、己○○、丙○○等六人所為，係犯刑法第
    二百六十八條前段之意圖營利供給賭博場所罪、同條後段之
    意圖營利聚眾賭博罪及刑法第二百六十六條第一項前段之普
    通賭博罪。被告丁○○、甲○○、乙○○、庚○○、己○○
    、丙○○等六人就前開犯行均有犯意聯絡及行為分擔，均為
    共同正犯。又被告丁○○、甲○○、乙○○、庚○○、己○○、丙○○等六人自九十五年六月間起至同年八月十八日為
    警查獲時止，利用電子賭博機具與在場不特定賭客對賭，反
    覆密接提供場所並聚集不特定之人多次向電子賭博機具下注
    賭博，藉此牟利，此種犯罪形態，本質上乃具有反覆、延續
    之特質，亦即聚眾賭博之目的既在於營利，當不止於一次就
    結束，因此當該遊戲場營業時起，即以該電子賭博機具每日
    重覆地賭博為常態與典型，如有中斷應是例外，是本件被告
    丁○○、甲○○、乙○○、庚○○、己○○、丙○○等六人
    於九十五年六月間起至同年八月十八日為警查獲為止，連貫
    、反覆、持續的經營該電子賭博機具場所及賭博之行為，依
    上開理由，其於刑法評價上，應認係集合多數犯罪行為而各
    成立一罪。而被告丁○○、甲○○、乙○○、庚○○、己○○、丙○○等六人之行為雖一部分係在九十五年七月一日刑
    法修正施行前所為，然另一部分既係延續至九十五年七月一
    日刑法修正施行後所為，即應逕適用修正後之規定，無比較
    新舊法之問題。又被告丁○○、甲○○、乙○○、庚○○、
    己○○、丙○○等六人所犯上開三罪間，係以一行為觸犯數
    罪名，為想像競合犯，應依刑法第五十五條規定，從一重意
    圖營利聚眾賭博罪處斷，公訴人雖僅就意圖營利供給賭博場
    所、意圖營利聚眾賭博罪之犯行提起公訴，而未敘及被告丁○○、甲○○、乙○○、庚○○、己○○、丙○○等六人另
    涉犯普通賭博罪部分，惟起訴書犯罪事實欄已明確記載此部
    分犯罪事實，該部分業已起訴，且又與前揭論罪科刑部分，
    有想像競合犯之裁判上一罪關係，本院應併予審究，併予敘
    明。又被告丙○○前因賭博案件，經臺灣高等法院以九十三
    年度上易字第六七四號判處有期徒刑六月確定，甫於九十四
    年一月四日執行完畢，此有臺灣高等法院被告全國前案紀錄
    表及臺灣桃園地方法院檢察署刑案資料查註紀錄表各一份附
    卷可參，其前受有期徒刑之執行完畢，於五年以內再犯本件
    最重本刑為有期徒刑以上之罪，為累犯，應依刑法第四十七
    條第一項規定，加重其刑。爰審酌現今電玩業者常有表面上
    經營娛樂機台，實則暗中為客人兌換現金之不法情事，及被
    告六人等犯罪之動機、目的、手段、賭博電動機具對社會造
    成之危害、被告六人犯後猶矢口否認犯行、態度不佳等一切
    情狀，各量處如主文所示之刑，並均諭知易科罰金之折算標
    準，以資懲儆。又中華民國九十六年罪犯減刑條例業於九十
    六年六月十五日立法三讀通過，並於九十六年七月十六日施
    行，查本件被告丁○○、甲○○、乙○○、庚○○、己○○
    、丙○○等六人所犯上開罪名係在九十六年四月二十四日以
    前，亦非中華民國九十六年罪犯減刑條例第三條所規範之罪
    ，自得予以減刑，爰依中華民國九十六年罪犯減刑條例第二
    條第一項第三款規定，就被告六人宣告有期徒刑部分，各減
    其刑期二分之一，並均諭知易科罰金之折算標準。至扣案如
    附表編號一至四所示之電動賭博機具「雙魚座7PK 」合計七
    十台（含IC板七十片）、「賓果馬戲團」一台（含IC板九片
    ）、「賓果行星」一台（含IC版九片）及賭資二千四百元，
    均係當場賭博之器具與賭檯及兌換籌碼處之財物，不問屬於
    犯人與否，均應依刑法第二百六十六條第二項規定，併予宣
    告沒收。又扣案自被告庚○○身上所查扣之七千元及自被告
    己○○身上所查扣之三千二百元，並非當場賭博之器具與賭
    檯及兌換籌碼處之財物，且被告庚○○、己○○自警詢及偵
    審中以來均否認上開金額為本件當場賭博之器具與賭檯及兌
    換籌碼處之財物，此外，又查無其他積極證據足資證明上開
    金額為本件當場賭博之器具與賭檯及兌換籌碼處之財物，且
    上開金額又非違禁物，爰不另為沒收之諭知，併予敘明。
據上論斷，應依刑事訴訟法第二百九十九條第一項前段，刑法第
二十八條、第二百六十八條、第二百六十六條第一項前段、第二
項、第五十五條、第四十一條第一項前段，刑法施行法第一條之
一第一項、第二項前段，中華民國九十六年罪犯減刑條例第二條
第一項第三款、第七條、第九條，判決如主文。
本案經檢察官何治蕙到庭執行職務
中　　華　　民　　國　　96　　年　　8 　　月　　28　　日
      　　　　　　　　　臺灣桃園地方法院刑事第十庭
                            審判長法  官  江德民
                                  法  官  許炎灶
                                  法　官　林家賢
上正本證明與原本相符。
如不服本判決，應於判決送達後十日內向本院提出上訴狀（應附
繕本），上訴於臺灣高等法院。
                                  書記官  常毓生
中　　華　　民　　國　　96　　年　　8 　　月　　29　　日
~F0
~T40
┌───────────────────────────────────────┐
│附表：　　                                                   96年度易字第803號│
├───┬──────────────────────────┬────────┤
│編  號│          扣  案  物  品  名  稱                    │    備  註      │
├───┼──────────────────────────┼────────┤
│一    │電動賭博機具「雙魚座7PK」合計七十台（含IC板七十片） │當場賭博之器具  │
├───┼──────────────────────────┼────────┤
│二    │電動賭博機具「賓果馬戲團」一台（含IC板九片）        │當場賭博之器具  │
├───┼──────────────────────────┼────────┤
│三    │電動賭博機具「賓果行星」一台（含IC板九片）          │當場賭博之器具  │
├───┼──────────────────────────┼────────┤
│四    │賭資新臺幣二千四百元                                │兌換籌碼處之財物│
└───┴──────────────────────────┴────────┘
附錄本判決論罪科刑法條：
刑法第二百六十六條：
在公共場所或公眾得出入之場所賭博財物者，處一千元以下罰金
。但以供人暫時娛樂之物為賭者，不在此限。
當場賭博之器具與在賭檯或兌換籌碼處之財物，不問屬於犯人與
否，沒收之。
刑法第二百六十八條：
意圖營利，供給賭博場所或聚眾賭博者，處三年以下有期徒刑，
得併科三千元以下罰金。
